【裁判字號】    99,訴,918
【裁判日期】    991129
【裁判案由】    違反毒品危害防制條例
【裁判全文】
臺灣屏東地方法院刑事判決               99年度訴字第918號
公  訴  人  臺灣屏東地方法院檢察署檢察官
被      告  趙能賢
上列被告因違反毒品危害防制條例案件，經檢察官提起公訴（99
年度毒偵字第1538號），被告於本院準備程序中為有罪之陳述，
經合議庭裁定由受命法官獨任進行簡式審判程序，判決如下：
    主  文
趙能賢施用第一級毒品，累犯，處有期徒刑壹年陸月。
    事  實
一、趙能賢前於民國87年間因施用毒品案件，經本院裁定送觀察
    、勒戒後，認無繼續施用毒品傾向，於88年3 月1 日觀察、
    勒戒執行完畢釋放，由臺灣屏東地方法院檢察署檢察官以87
    年度偵字第8250號不起訴處分確定；再於91年間因施用毒品
    案件，經本院裁定送觀察、勒戒後，認無繼續施用毒品傾向
    ，於91年3 月4 日觀察、勒戒執行完畢釋放，由臺灣屏東地
    方法院檢察署檢察官以91年度毒偵緝字第21號不起訴處分確
    定；又於92年間因施用毒品案件，經本院以93年度訴字第80
    號判決判處有期徒刑7 月、3 月，應執行有期徒刑9 月確定
    ，於94年2 月4 日執行完畢。復於96年間因施用第一、二級
    毒品案件，經本院以96年度訴字第351 號、第1103號判決分
    別判處有期徒刑1 年4 月、7 月、1 年2 月確定；又於同年
    間因詐欺案件，經本院以96年度易字第797 號判決判處有期
    徒刑4 月、4 月，應執行有期徒刑6 月，並經臺灣高等法院
    高雄分院以97年度上易字第403 號判決駁回上訴而確定，嗣
    上開各罪經臺灣高等法院高雄分院以97年度聲字第1283號裁
    定，其中前二罪俱減刑二分之一與後二罪定應執行有期徒刑
    2 年4 月，甫於98年9 月19日縮短刑期執行完畢。猶不知悔
    改，明知海洛因及甲基安非他命分屬第一、二級毒品，不得
    持有及施用，竟基於施用第一級毒品海洛因、第二級毒品甲
    基安非他命之犯意，於99年4 月16日4 時25分許往前回溯96
    小時內之某時，在屏東縣某不詳處所，以將海洛因及甲基安
    非他命置於香菸內點火，吸食煙氣之方式，同時施用第一級
    毒品海洛因及第二級毒品甲基安非他命1 次。嗣於99年4 月
    16日3 時35分許，在屏東縣萬丹鄉○○路與社皮路口為警盤
    查而查獲，經其同意後採尿送驗，結果呈嗎啡及甲基安非他
    命陽性反應，而悉上情。
二、案經屏東縣政府警察局屏東分局報告臺灣屏東地方法院檢察
    署檢察官偵查起訴。
    理  由
一、本件被告趙能賢所犯係死刑、無期徒刑、最輕本刑為3 年以
    上有期徒刑以外之罪，亦非高等法院管轄之第一審案件，而
    被告於本院行準備程序中就被訴事實為有罪之陳述，經告知
    被告簡式審判程序之旨並聽取當事人意見後，本院合議庭依
    刑事訴訟法第273 條之1 第1 項規定，裁定由受命法官獨任
    進行簡式審判程序，合先敘明。
二、上揭犯罪事實，業據被告於本院審理中坦承不諱，且被告為
    警查獲後所採集之尿液經送檢驗結果，呈嗎啡及甲基安非他
    命陽性反應，有台灣檢驗科技股份有限公司濫用藥物尿液檢
    驗報告、屏東縣政府警察局屏東分局毒品案件涉嫌人尿液採
    證編號姓名對照表各1 件在卷可稽，足證被告前開自白與事
    實相符，罪證明確，犯行洵堪認定。按被告前因施用毒品案
    件，經裁定施以觀察勒戒後，於91年3 月4 日執行完畢，又
    於92年間復因施用毒品案件，經本院以93年度訴字第80號判
    決判處有期徒刑7 月、3 月，應執行有期徒刑9 月確定，復
    於96年間因施用第一、二級毒品案件，經本院以96年度訴字
    第351 號、第1103號判決分別判處有期徒刑1 年4 月、7 月
    、1 年2 月確定，有臺灣高等法院被告前案紀錄表、臺灣高
    等法院在監在押全國紀錄表等在卷足參，則被告於前案經觀
    察勒戒執行完畢後，於5 年內已經再犯多次，顯見其再犯率
    甚高，原實施觀察、勒戒及強制戒治已無法收其實效，而無
    5 年戒斷期之存在，參諸最高法院95年第7 次刑事庭會議意
    旨，自無再經觀察、勒戒及強制戒治之必要，應依法論科。
三、查海洛因及甲基安非他命分別係毒品危害防制條例第2條第2
    項第1款、第2款所列之第一級、第二級毒品。核被告所為，
    係犯毒品危害防制條例第10條第1 項之施用第一級毒品罪及
    同條第2 項之施用第二級毒品罪。被告於施用毒品海洛因、
    甲基安非他命而持有各該毒品之低度行為，應分別為施用之
    高度行為所吸收，均不另論罪。被告將毒品海洛因及甲基安
    非他命混合施用，係以一施用毒品行為同時觸犯上開條例第
    10條第1項及第2項之罪，為想像競合犯，依刑法第55條前段
    規定，應從一重之施用第一級毒品罪處斷。按毒品之施用並
    無一定之方式，端視施用者之喜好而定，而海洛因及甲基安
    非他命亦非不能混合施用，若將二者同時摻入香菸內施用，
    於施用者尿液中應可檢出嗎啡、甲基安非他命陽性反應，且
    綜觀全案卷證亦別無任何積極證據足認被告係於不同時地、
    以不同方法分別施用上開二種毒品。公訴意旨所認被告基於
    各別犯意分別施用第一、二級毒品之犯行，應予分論併罰者
    ，容有未洽。被告有如事實欄所載之論罪科刑資料，亦有上
    開前案紀錄表可按，其於刑之執行完畢後5 年內故意再犯本
    罪，為累犯，應加重其刑。爰審酌被告於觀察、勒戒後，仍
    不知警惕，不思尋求正當之身心發展，竟又施用足以導致精
    神障礙、性格異常，甚至造成生命危險之毒品，戕害一己之
    身心健康，對社會治安可能之危害程度非微，間衡其於犯罪
    後坦承犯行，其智識程度、生活狀況，暨公訴人具體求處刑
    度過重等一切情狀，量處如主文所示之刑，以示懲儆。
據上論斷，應依刑事訴訟法第273條之1第1 項、第299條第1項前
段，毒品危害防制條例第10條第1項、第2項，刑法第11條前段、
第47條第1項、第55條前段，判決如主文。
本案經檢察官曾士哲到庭執行職務。
中    華    民    國    99    年    11    月    29    日
                  刑事第四庭    法  官  蔡玉雪
以上正本證明與原本無異。
如不服本判決應於收受判決後10日內向本院提出上訴書狀，並應
敘述具體理由；其未敘述上訴理由者，應於上訴期間屆滿後20日
內向本院補提理由書（均須按他造當事人之人數附繕本）「切勿
逕送上級法院」。
中    華    民    國    99    年    11    月    29    日
                                書記官  許倬維
附錄本案論罪科刑法條全文：
毒品危害防制條例第10條
施用第一級毒品者，處6月以上5年以下有期徒刑。
施用第二級毒品者，處3年以下有期徒刑。

司法院資訊處製作；財團法人民間司法改革基金會備份。
